臺灣桃園地方法院小額民事判決
110年度壢保險小字第629號
原      告  旺旺友聯產物保險股份有限公司

法定代理人  劉自明  
訴訟代理人  陳君儀  
被      告  鄭智文  
上列當事人間請求損害賠償事件，於民國111年2月22日言詞辯論
終結，本院判決如下：
    主    文
原告之訴駁回。
訴訟費用新臺幣1,000元由原告負擔。
    理由要領
一、本件除下列理由要領外，依民事訴訟法第436 條之18第1 項
    規定，僅記載主文，其餘省略。
二、按當事人主張有利於己之事實者，就其事實有舉證之責任，
    民事訴訟法第277條前段有明文規定。民事訴訟如係由原告
    主張權利者，應先由原告負舉證之責，若原告先不能舉證，
    以證實自己主張之事實為真實，則被告就其抗辯事實即令不
    能舉證，或其所舉證據尚有疵累，亦應駁回原告之請求（最
    高法院17年上字第917號判例意旨參照）。復按因故意或過
    失，不法侵害他人之權利者，負損害賠償責任；汽車、機車
    或其他非依軌道行駛之動力車輛，在使用中加損害於他人者
    ，駕駛人應賠償因此所生之損害，民法第184條第1項前段及
    第191條之2前段分別定有明文。是以，侵權行為損害賠償請
    求權之發生，以有故意或過失不法侵害他人之權利為成立要
    件，若行為人之行為無故意或過失，即無賠償之可言。申言
    之，侵權行為之成立，應具備加害行為、侵害權利、行為不
    法、致生損害、相當因果關係、行為人具責任能力及行為人
    須有故意或過失等要件，若任一要件有所欠缺，即無侵權行
    為責任之可言，且原告應就上開要件負舉證責任。
三、原告主張本件車禍發生之肇因乃係被告與其承保車輛爭停同
    一停車位所致，雙方應各負五成責任等語。被告固不否認本
    件車禍發生係因兩車均停同一車位，惟抗辯係原告承保車輛
    在其倒車途中強行進入其停車路線，被告並無過失等語。觀
    車禍現場照片兩車位置，被告車輛車尾已進入停車格，原告
    承保車輛之車頭係自停車格側邊斜入車格，互核被告車輛受
    損部位為左後保桿，原告承保車輛受損部位為左前葉子板、
    左後視鏡等節，堪認本件事故發生之經過，應係被告車輛倒
    車進入停車格途中，原告承保車輛為搶該車位，忽然自被告
    左後側搶快進入車格，被告顯然難以預期其已進入停車格後
    ，仍會有其他車輛進入其倒車路線，自難認被告進入車格後
    ，有何注意停車路線之義務，亦難認被告於原告承保車輛搶
    快進入車格之猝然間能及時煞停，或採取其他迴避措施。本
    院審酌上情，認被告並無任何過失可言，原告之主張，自屬
    無據，應予駁回。
中　　華　　民　　國　　111 　年　　3 　　月　　17　　日
                  中壢簡易庭      法  官  江碧珊
以上為正本係照原本作成。
如不服本判決，須以違背法令為理由，於判決送達後二十日內向
本庭（桃園市○○區○○路0 段000 號）提出上訴狀。（須按他
造當事人之人數附繕本）。如委任律師提起上訴者，應一併繳納
上訴審裁判費。
中　　華　　民　　國　　111 　年　　3 　　月　　17　　日
                                  書記官  張育誠